臺灣屏東地方法院刑事判決　　　　　　　 96年度訴字第943號
公　訴　人　臺灣屏東地方法院檢察署檢察官
被　　　告　甲○○
上列被告因違反毒品危害防制條例案件，經檢察官提起公訴（96
年度毒偵字第1301號），被告於準備程序中就被訴事實為有罪之
陳述，經本院合議庭裁定改以簡式審判程序審理，判決如下：
    主  文
甲○○施用第一級毒品，累犯，處有期徒刑壹年；又施用第二級
毒品，累犯，處有期徒刑捌月。應執行有期徒刑壹年陸月。
    事  實
一、甲○○前於民國89年間因施用毒品案件，經本院以89年度毒
    聲字第843 、902 號裁定送觀察勒戒後，因認有繼續施用毒
    品之傾向，本院再依89年度毒聲字第1118號裁定令入戒治處
    所施以強制戒治，其後經本院以89年度毒聲字第2238號裁定
    停止戒治，所餘戒治期間付保護管束；嗣再因施用毒品案件
    ，而經本院以90年度毒聲字第114 號裁定撤銷停止戒治，於
    90年11月28日經強制戒治期滿，由臺灣屏東地方法院檢察署
    檢察官於90年12月17日以90年度戒毒偵字第408 號不起訴處
    分確定。甲○○又於92年間因施用毒品案件，經聲請強制戒
    治並聲請簡易判決處刑，由本院以92年度毒聲字第1362號裁
    定令入戒治處所施以強制戒治，嗣因法律修正報結；本院另
    以92年度簡字第524 號判決判處有期徒刑5 月確定，嗣於93
    年9 月6 日因徒刑易科罰金執行完畢。
二、詎甲○○仍未戒絕毒癮，於強治戒治執行完畢後5 年內再分
    別基於施用第一級毒品海洛因及第二級毒品甲基安非他命之
    犯意，於96年5 月25日下午4 時許，在屏東縣某處之友人賴
    俊廷之住處，以將海洛因加水稀釋後注入針筒，再注射血管
    之方式，施用第一級毒品海洛因1 次；另以將甲基安非他命
    置於玻璃球吸食器內，下方點火加熱燒烤，再以口鼻吸食蒸
    發氣體之方式，施用第二級毒品甲基安非他命1 次。嗣於同
    年5 月26日13時許，為警在屏東縣萬巒鄉○○村○○路福德
    祠旁，因形跡可疑趨前盤查，徵其同意對其採尿送驗，檢驗
    結果呈嗎啡、甲基安非他命陽性反應，始悉上情。
三、案經屏東縣警察局內埔分局報告臺灣屏東地方法院檢察署檢
    察官偵查起訴。
    理  由
一、本件被告甲○○所犯係死刑、無期徒刑、最輕本刑為三年以
    上有期徒刑以外之罪，其於本院準備程序中就被訴事實為有
    罪之陳述，經本院合議庭裁定由受命法官獨任依簡式審判程
    序，先予敘明。
二、上揭事實，訊據被告甲○○於偵查及本院審理中坦承不諱，
    而被告為警查獲後經採尿送檢驗結果，確呈海洛因代謝物嗎
    啡、甲基安非他命陽性反應，有正修科技大學超微量研究科
    技中心R00-0000-000號檢驗報告1 紙在卷可稽。上述鑑驗結
    果，係檢驗機關本於專業知識及以精密儀器或科學檢驗方法
    所得之結論，自可憑信，足見被告自白與事實相符，堪以採
    信。
三、按毒品危害防制條例於92年7 月9 日修正公布，其中第20條
    、第23條將施用毒品之刑事處遇程序，區分為「初犯」、「
    5 年內再犯」、「5 年後再犯」，而依立法理由觀之，僅限
    於「初犯」、「5 年後再犯」，始應先經觀察、勒戒或強制
    戒治程序，倘被告於5 年內已再犯，經依法追訴處罰，縱其
    第三次（或第三次以上）再度施用毒品之時間，在初犯經觀
    察、勒戒或強制戒治執行完畢釋放5 年以後，已不合於「5
    年後再犯」之規定，且因已於「5 年內再犯」，顯見其再犯
    率甚高，原實施觀察、勒戒或強制戒治，已無法收其實效，
    即應依該條例第10條處罰，最高法院95年5 月9 日95年度第
    7 次刑事庭會議決議可資參照。查被告甲○○前於89年間因
    施用毒品案件，經本院以89年度毒聲字第843 、902 號裁定
    送觀察勒戒後，因認有繼續施用毒品之傾向，本院再依89年
    度毒聲字第1118號裁定令入戒治處所施以強制戒治，其後經
    本院以89年度毒聲字第2238號裁定停止戒治，所餘戒治期間
    付保護管束；嗣再因施用毒品案件，而經本院以90年度毒聲
    字第114 號裁定撤銷停止戒治，於90年11月28日經強制戒治
    期滿，由臺灣屏東地方法院檢察署檢察官於90年12月17日以
    90年度戒毒偵字第408 號不起訴處分確定；又於92年間因施
    用毒品案件，經聲請強制戒治並聲請簡易判決處刑，由本院
    以92年度毒聲字第1362號裁定令入戒治處所施以強制戒治，
    嗣因法律修正報結；本院另以92年度簡字第524 號判決判處
    有期徒刑5 月確定，嗣於93年9 月6 日因徒刑易科罰金執行
    完畢出監，此有臺灣屏東地方法院檢察署刑案資料查註紀錄
    表、全國施用毒品案件紀錄表及臺灣高等法院被告前案紀錄
    表各1 份在卷可參。是被告於觀察、勒戒及強制戒治執行完
    畢釋放後，5 年內已再犯施用毒品案件，經本院判處罪刑確
    定，則其再犯本件施用毒品案件，即非屬該條例第20條第3
    項所稱「5 年後再犯」之情形，檢察官自應依法追訴。從而
    ，本件事證明確，被告犯行應堪認定。
四、按海洛因係毒品危害防制條例所定之第一級毒品，而甲基安
    非他命則係同條例所定之第二級毒品，均不得非法施用，是
    核被告所為，係犯毒品危害防制條例第10條第1 項之施用第
    一級毒品罪及同條第2 項之施用第二級毒品罪。被告為施用
    毒品海洛因及甲基安非他命而分別持有上開毒品之低度行為
    ，已為其施用之高度行為所吸收，均不另論罪。被告所犯施
    用第一級毒品及施用第二級毒品之2 罪間，犯意各別，行為
    互殊，應予分論併罰。查被告前於92年間因施用毒品案件，
    經本院以92年度簡字第524 號判決判處有期徒刑5 月確定，
    嗣93年9 月6 日因徒刑易科罰金執行完畢之乙節，有臺灣高
    等法院被告前案紀錄表1 份在卷可按，其受有期徒刑之執行
    完畢後，5 年之內故意再犯本件有期徒刑以上刑之二罪，皆
    為累犯，均應依法加重其刑。爰審酌被告前經毒品戒斷之保
    安處分程序，又甫經本院就施用毒品犯行論罪科刑已如前述
    ，仍未徹底戒除毒癮，竟再度施用毒品，顯見其意志不堅，
    有違政府訂定毒品危害防制條例之美意，另斟酌施用毒品係
    戕害自身健康、尚未害及他人，施用期間次數均僅有1 次及
    犯後坦承犯行等一切情狀，分別量處如主文所示之刑，並定
    其應執行之刑。至公訴人雖就施用第一級毒品、第二級毒品
    之犯行分別具體求刑1 年2 月、9 月，惟審酌被告犯罪情節
    、犯後態度及其施用毒品之前案紀錄，本院認量處前開之刑
    ，已足懲戒其犯行，求刑意旨，毋寧過重，附此敘明。
據上論斷，應依刑事訴訟法第273 條之1 第1 項、第299 條第1
項前段，毒品危害防制條例第10條第1 項、第2 項，刑法第11條
前段、第47條第1 項、第51條第5 款，判決如主文。
本案經檢察官乙○○到庭執行職務。
中　　華　　民　　國　　96　　年　　11　　月　　27　　日
                  刑事第二庭    法  官  陳海寧
以上正本證明與原本無異。
如不服本判決應於收受本判決送達後10日內向本院提出上訴書狀
，其未敘述上訴理由者，並得於提起上訴後10日內向本院補提理
由書狀（均須按他造當事人之人數附繕本）「切勿逕送上級法院
」
中　　華　　民　　國　　96　　年　　11　　月　　28　　日
                                書記官  馮得弟
附錄本案論罪科刑法條
毒品危害防制條例第10條
施用第一級毒品者，處 6 月以上 5 年以下有期徒刑。
施用第二級毒品者，處 3 年以下有期徒刑。
